Minutes et répertoires du notaire Jean Jacques ROQUEBERT, 16 mars 1838 - 5 mai 1868 (étude XVIII)
Archives nationales
- Minutes de Jean Jacques ROQUEBERT, 20 janvier 1818 - 12 mai 1924; MC/ET/XVIII/1199 - MC/ET/XVIII/1666
  - Minutes. 1851, mai - juin, mai - juin 1851; MC/ET/XVIII/1250
    - Procuration rente publique, dépôt, vente de rente etat 5%, 5000f., 4 juin 1851; MC/ET/XVIII/1250
      Nom, qualité: (M.) Gonzalez de Villalaz, Jean Nepomucene Francois.
      Domicile: Paris (Paris) rue Hauteville, 20
    - Mainlevee d'opposition, succession., 4 juin 1851; MC/ET/XVIII/1250
      Nom, qualité: (M.) Blondet, Pierre.
      Domicile: Paris (Paris) rue de Verneuil, 52.
      Nom, qualité: (M.) Bonnaure, Antoine.
      Profession: propriétaire, Paris.
      Domicile: Paris (Paris) rue de Vanneau, 12.
      Nom, qualité: (personne morale) Gauldree-Boileau (hoirs).
      Relations: héritiers de l'intervenant 4.
      Nom, qualité: (M.) Gauldree-Boileau, Louis Ferdinand.
      Domicile: Paris (Paris) rue Richelieu, 108
    - Mainlevee d'opposition, succession., 4 juin 1851; MC/ET/XVIII/1250
      Nom, qualité: (M.) Hardelay, Guillaume Pierre Louis.
      Profession: redacteur au ministère de l'instruction publique, Paris.
      Domicile: Paris (Paris) rue Saint-Paul, 9.
      Nom, qualité: (personne morale) Bertrand (hoirs).
      Nom, qualité: (Mme ou Mlle) Bertrand, Marie Jeanne.
      Domicile: Mantes (Yvelines)
    - Mainlevee, hypotheque sur chantier de bois, 84a, Trappes (Yvelines)., 5 juin 1851; MC/ET/XVIII/1250
      Nom, qualité: (M.) Lefebvre, Antoine Aime Marie.
      Nom, qualité: (M.) Lefebvre, Charles Marie Gabriel.
      Profession: agent-de-change (ancien), Paris.
      Domicile: Vaujours (Seine-Saint-Denis) Vert-Galant
    - Procuration rente publique, dépôt, conversion d'indemnite aux ex-possesseurs d'esclaves., 7 juin 1851; MC/ET/XVIII/1250
      Nom, qualité: (M.) Holle, Eloi Paul.
      Profession: propriétaire, traitant, Saint-Louis (senegal).
    - Procuration rente publique, recouvrement d'arrerages de rentes francaises et etrangeres., 7 juin 1851; MC/ET/XVIII/1250
      Nom, qualité: (M.) Arjuzon D', Gabriel Thomas Marie.
      Domicile: Paris (Paris) rue Rumfort, 14.
    - Mariage., 9 juin 1851; MC/ET/XVIII/1250
      Nom, qualité: (M.) Rottier de Laborde, Charles Leopold.
      Domicile: Yvre-l'Eveque (Sarthe).
      Nom, qualité: (M.) Rottier de Laborde, Charles Francois.
      Profession: colonel au corps d'etat-major.
      Nom, qualité: (Mme ou Mlle) Baudelet de Livois, Louise Marie Leonide Julienne.
      Domicile: Paris (Paris) rue de Lille, 115.
      Nom, qualité: (M.) Baudelet de Livois, Joseph.
      Domicile: Paris (Paris) rue de Lille, 115
    - Compte de tutelle d'Augustine-Marie-Dolorès Laborde-Auras, avec inventaire de maison de campagne à Oloron, état du bétail dans plusieurs métairies dans la région d'Oloron., 10 juin 1851; MC/ET/XVIII/1250
      compte; Laborde-Auras, Augustine-Marie-Dolorès
    - Tutelle, compte., 10 juin 1851; MC/ET/XVIII/1250
      Nom, qualité: (Mme ou Mlle) Pomme, Augustine Vincente.
      Domicile: Paris (Paris) rue du Bac, 46.
      Nom, qualité: (M.) Laborde-Auras, Jean Baptiste.
      Domicile: Oloron (Pyrénées-Atlantiques).
      Nom, qualité: (Mme ou Mlle) Laborde-Auras, Augustine Marie Dolores.
      Relations: fille de l'intervenant 1
    - Donation entre epoux., 10 juin 1851; MC/ET/XVIII/1250
      Nom, qualité: (M.) Lior, Auguste Francois.
      Profession: bijoutier (fabricant), Paris.
      Domicile: Paris (Paris) passage des Petits-Peres, 3.
      Nom, qualité: (Mme ou Mlle) Marie, Adelaide Louise.
    - Donation entre epoux., 10 juin 1851; MC/ET/XVIII/1250
      Domicile: Paris (Paris) passage des Petits-Peres, 3
    - Cahier des charges, adjudication de maison, 595m2, mise-a-prix, 9500f, Montrouge (Hauts-de-Seine)., 11 juin 1851; MC/ET/XVIII/1250
      Nom, qualité: (M.) Saint-Amand Delondre, Louis.
      Domicile: Paris (Paris) rue des Trois-Freres, 9
    - Notoriete, carriere d'un prefet., 11 juin 1851; MC/ET/XVIII/1250
      Nom, qualité: (M.) Croneau Duplessis de, Antoine.
      Profession: prefet (ancien), Bordeaux (Gironde).
      Domicile: Paris (Paris) quai Malaquais, 21
    - Obligation, emprunt servant à un acompte sur prix de maison=22000f sur 150000f, Paris (Paris) rue Roquepine, 5., 12 juin 1851; MC/ET/XVIII/1250
      Nom, qualité: (M.) Huber, Jean.
      Profession: colonel d'etat-major (ancien), (suisse).
      Domicile: Paris (Paris) rue Roquepine, 5.
      Nom, qualité: (Mme ou Mlle) Sherbatoff, Anastasie.
      Domicile: Paris (Paris) rue de la Ville-l'Eveque, 27bis
    - Quittance, acompte, sur prix de maison, 45000f sur 150000f, Paris (Paris) rue Roquepine, 5., 12 juin 1851; MC/ET/XVIII/1250
      Nom, qualité: (M.) Guyet, Eugene Ferdinand.
      Domicile: Paris (Paris) rue d'Antin, 21.
      Nom, qualité: (M.) Hardy, Louis Philippe Alfred.
      Domicile: Paris (Paris) rue Cadet, 6.
      Domicile: Paris (Paris) rue Roquepine, 5
    - Succession, notoriete., 13 juin 1851; MC/ET/XVIII/1250
      Nom, qualité: (M.) Viel, Francois Cyprien.
      Domicile: Paris (Paris) rue de la Cossonnerie, 23
    - Procuration rente publique, vente de rente etat 5%, 2360f., 13 juin 1851; MC/ET/XVIII/1250
      Nom, qualité: (M.) Godon de Frileuse, Jules Louis.
      Domicile: Paris (Paris) rue de Grammont, 14.
      Nom, qualité: (M.) Berenger, Alphonse Marie Marcellin.
      Profession: president de chambre à la cour de cassation, Paris.
      Domicile: Paris (Paris) rue de l'Universite, 5
    - Mariage., 14 juin 1851; MC/ET/XVIII/1250
      Nom, qualité: (M.) Carez, Jules Joseph Alfred.
      Domicile: Paris (Paris) rue Monthabor, 9.
      Nom, qualité: (M.) Carez, Louis Auguste.
      Profession: president du tribunal de commerce (ancien), Paris.
      Nom, qualité: (Mme ou Mlle) Onfroy, Augustine Anne.
      Profession: raffineur, Paris.
      Domicile: Paris (Paris) rue de la Tour-des-Dames, 9
    - Testament olographe, depot., 14 juin 1851; MC/ET/XVIII/1250
      Nom, qualité: (M.) Delbes.
      Domicile: Paris (Paris) rue de Pontoise, 30
    - Quittance, paiement d'adjudication d'usine à gaz d'eclairage, 41500f, Charleville-Mezieres (Ardennes)., 14 juin 1851; MC/ET/XVIII/1250
      Relations: 01CRF03.
      Nom: Banque Lecointe Desarts et Cie.
      Domicile: Paris (Paris) rue de Provence, 26.
      Relations: 02CRF03.
      Nom: Compagnie Du Gaz de Mezieres et Charleville.
      Domicile: Charleville-Mezieres (Ardennes).
      Nom, qualité: (M.) Naef, Emmanuel Frederic Paulin.
      Domicile: Paris (Paris) rue de Richelieu, 104.
    - Mainlevee, hypotheque sur des biens en vertu d'un contrat de mariage., 14 juin 1851; MC/ET/XVIII/1250
      Nom, qualité: (Mme ou Mlle) Poupine, Clementine Desiree.
      Domicile: Paris (Paris) rue Chapon, 10.
      Nom, qualité: (M.) Buisson, Denis Nicolas Florent.
      Profession: ferblantier (ancien), Paris.
      Domicile: Paris (Paris) rue Chapon, 10
    - Transport, créance sur prix de vente de terrain, 19300f sur 143000f, Paris (Paris) rue d'Amsterdam., 16 juin 1851; MC/ET/XVIII/1250
      Profession: juge au tribunal de commerce, Paris.
      Domicile: Paris (Paris) rue du Faubourg-Poissonniere, 121.
      Relations: vendeur(s) de l'intervenant 2, vendeur(s) de l'intervenant 3.
      Nom, qualité: (M.) Colliau-Carment, Claude Augustin.
      Domicile: Paris (Paris) rue Villedo, 6.
      Nom, qualité: (M.) Silveyra, Jacob.
      Domicile: Paris (Paris) rue Favart, 8.
      Nom, qualité: (M.) Roussel, Louis Emmanuel.
      Relations: vendeur(s) de l'intervenant 2, vendeur(s) de l'intervenant 3
    - Succession, délivrance de legs proces verbal., 16 juin 1851; MC/ET/XVIII/1250
      Nom, qualité: (M.) Guyot de Villeneuve, Francois.
      Domicile: Paris (Paris) rue Michel-le-Comte, 32
    - Mainlevee, hypotheque, garantie 1800f., 16 juin 1851; MC/ET/XVIII/1250
      Nom, qualité: (M.) Garnot, Emile.
      Domicile: Paris (Paris) rue Montmartre, 148.
      Nom, qualité: (M.) Demay, Emile Eudoxe Roland.
      Nom, qualité: (M.) Bouant-Simonot, Louis Antoine.
    - Succession, liquidation., 16 juin 1851; MC/ET/XVIII/1250
      Domicile: Paris (Paris) rue Sainte-Anne, 51bis
    - Procuration, acte, dépôt, gestion de magasin, Paris (Paris) boulevard Bonne-Nouvelle, 20-22, bazar-Bonne-Nouvelle., 18 juin 1851; MC/ET/XVIII/1250
      Nom, qualité: (M.) Torlonia, Alexandre (prince).
    - Succession, délivrance de legs., 18 juin 1851; MC/ET/XVIII/1250
      Nom, qualité: (Mme ou Mlle) Paris, Marie Madeleine.
      Domicile: Paris (Paris) rue des Fosses-St-Marcel, 34.
      Nom, qualité: (M.) Bon-Payn, Marie Germain.
      Domicile: Paris (Paris) rue des Fosses-St-Marcel, 34
    - Procuration.a, substitution, gestion de maisons (2), Paris (Paris) rue de la Chaussée-d'Antin, 36, place du Havre, 7., 18 juin 1851; MC/ET/XVIII/1250
      Domicile: Paris (Paris) rue Taitbout, 20.
      Nom, qualité: (M.) Raoul, Amedee.
      Profession: employe au ministère des finances, Paris.
      Domicile: Paris (Paris) rue Labruyere, 27
    - Mariage., 20 juin 1851; MC/ET/XVIII/1250
      Nom, qualité: (M.) Calvet, Jean Jacques Prosper.
      Domicile: Paris (Paris) rue de Breda, 21.
      Nom, qualité: (M.) Calvet, Jean Antoine.
      Nom, qualité: (Mme ou Mlle) Noblecourt, Celestine Josepha.
      Profession: ouvriere en robes, Paris.
      Domicile: Paris (Paris) rue des Martyrs, 27.
      Nom, qualité: (M.) Noblecourt, Felix Adolphe.
    - Procuration rente publique dépôt, conversion d'indemnite aux ex-possesseurs d'esclaves., 21 juin 1851; MC/ET/XVIII/1250
      Nom, qualité: (M.) Coudray, Simon.
      Nom, qualité: (Mme ou Mlle) Meilhac, Cecile Jeanne.
      Intervenant 5, en première partie:
      Nom, qualité: (personne morale) Greslan (freres).
      Intervenant 6, en première partie:
      Nom, qualité: (Mme ou Mlle) Labadie, Irma.
      Relations: veuve de l'intervenant 7.
      Nom, qualité: (personne morale) Castin.
      Intervenant 8, en première partie:
      Nom, qualité: (M.) Cercle, Edouard.
      Profession: agent-de-change, Saint-Denis (reunion (la)).
      Intervenant 9, en première partie:
      Intervenant 10, en première partie:
      Nom, qualité: (M.) Pitel, Antoine.
      Intervenant 11, en première partie:
      Nom, qualité: (Mme ou Mlle) Perichon de Sainte-Marie, Marie Josephe Adele.
      Relations: veuve de l'intervenant 12.
      Intervenant 12, indirect:
      Nom, qualité: (M.) Potigny, Robert Adrien.
      Intervenant 13, en première partie:
      Nom, qualité: (M.) Dierx, Pierre Henri.
      Domicile: Saint-Benoit (reunion (ile de la)).
      Intervenant 14, en première partie:
      Nom, qualité: (M.) Dierx, Jacques.
      Intervenant 15, en première partie:
      Nom, qualité: (Mme ou Mlle) Potigny, Adele Marie.
      Relations: épouse de l'intervenant 16.
      Intervenant 16, indirect:
      Nom, qualité: (M.) Jallot, Jean Baptiste Thomy.
      Profession: négociant (commis), Saint-Denis (reunion (la)).
      Intervenant 17, en première partie:
      Nom, qualité: (M.) Duportail de Guigne, Francois Michel Joseph.
      Domicile: Saint-Andre (reunion (ile de la)).
      Intervenant 18, en première partie:
      Nom, qualité: (M.) Bellier-Montrose, Xavier Marie Adrien.
      Intervenant 19, en première partie:
      Nom, qualité: (M.) Robinet de La Serve, Alexandre Marie Nicolas.
      Intervenant 20, en première partie:
      Nom, qualité: (M.) Nas de Tourris, Theodore Marie Victor.
      Intervenant 21, en première partie:
      Nom, qualité: (Mme ou Mlle) Adam, Marie Angelique.
      Relations: épouse de l'intervenant 20.
      Intervenant 22, en première partie:
      Nom, qualité: (M.) Bellier de Villentroy, Pierre Antoine.
      Intervenant 23, en première partie:
      Nom, qualité: (Mme ou Mlle) Frere, Ferdinande.
      Relations: veuve de l'intervenant 24.
      Intervenant 24, indirect:
      Nom, qualité: (M.) Binan.
      Intervenant 25, en deuxième partie:
      Nom, qualité: (M.) Lory, Marie Victor Thomy.
      Domicile: Paris (Paris) rue de la Ferme-des-Mathurins, 28
    - Obligation, avance sur loyer, 958f, Passy (Paris)., 21 juin 1851; MC/ET/XVIII/1250
      Nom, qualité: (M.) Mouillot, Louis.
      Profession: medecin veterinaire, Passy (Paris).
      Domicile: Passy (Paris) quai de Passy, 9.
      Nom, qualité: (M.) Cuissard, Barthelemy.
      Domicile: Passy (Paris) quai de Passy, 9
    - Mariage., 21 juin 1851; MC/ET/XVIII/1250
      Nom, qualité: (M.) Schmitz, Isidore Pierre.
      Profession: capitaine d'etat-major, Paris.
      Domicile: Paris (Paris) rue Saint-Dominique, 98.
      Nom, qualité: (M.) Schmitz, Nicolas.
      Profession: general de brigade.
      Domicile: Paris (Paris) rue Neuve-Coquenard, 11.
      Profession: négociant, Oloron (Pyrénées-Atlantiques).
      Domicile: Oloron (Pyrénées-Atlantiques)
    - Succession, notoriete., 24 juin 1851; MC/ET/XVIII/1250
      Nom, qualité: (M.) Arera, Noel Andre.
      Domicile: Paris (Paris) rue de Clery, 96
    - Procuration acte, gestion de maison, Paris (Paris) rue de Longchamps, 34., 25 juin 1851; MC/ET/XVIII/1250
      Nom, qualité: (M.) Valdes de Los Rios, Felix.
      Nom, qualité: (M.) Barbier, Augustin Eugene.
      Domicile: Paris (Paris) boulevard du Temple, 33
    - Decharge, remboursement d'emprunt, 22500f., 26 juin 1851; MC/ET/XVIII/1250
      Nom, qualité: (M.) Roger de Chalabre, Achille Jules Cesar.
      Domicile: Paris (Paris) rue des Sts-Peres, 38.
    - Procuration rente publique dépôt, negociation de toutes rentes., 27 juin 1851; MC/ET/XVIII/1250
      Nom, qualité: (personne morale) Scholler (hoirs).
      Domicile: Dusseldorf (allemagne).
      Nom, qualité: (M.) Scholler, Jean Pierre Isaac.
    - Procuration rente publique dépôt, vente de rente etat 5%, 70f., 27 juin 1851; MC/ET/XVIII/1250
      Nom, qualité: (M.) Kurz.
      Profession: directeur de banque, Berne (suisse).
      Nom, qualité: (M.) Chipret, Jean Baptiste.
      Domicile: Noirmont (suisse).
      Nom, qualité: (M.) Hollander, Joseph.
      Profession: fonde de pouvoir de banque, Paris.
      Domicile: Paris (Paris) rue Taitbout, 44.
      Relations: au service de l'intervenant 4.
      Nom: Banque Marcuard
    - Procuration acte, gestion de maison de commerce d'horlogerie, Paris (Paris) rue Saint-Honore, 247., 27 juin 1851; MC/ET/XVIII/1250
      Domicile: Paris (Paris) rue Sainte-Anne, 51bis.
      Nom, qualité: (M.) Lepaute, Henri.
      Domicile: Paris (Paris) rue Saint-Honore, 247
    - Procuration rente publique, dépôt, conversion d'indemnite aux ex-possesseurs d'esclaves., 27 juin 1851; MC/ET/XVIII/1250
      Nom, qualité: (M.) Zenon, Pierre.
    - Société anonyme, assemblee, proces-verbal, nomination d'administrateur par les actionnaires., 28 juin 1851; MC/ET/XVIII/1250
      Nom: Société Anonyme Des Charbonnages de Bellevue.
      Domicile: Bruxelles (belgique).
      Nom, qualité: (M.) Malou, Jules.
      Profession: ministre des finances (ancien), Bruxelles (belgique).
      Nom, qualité: (M.) Veydt, Laurent.
      Domicile: Bruxelles (belgique)
    - Quittance, remboursement d'emprunt, 30000f., 28 juin 1851; MC/ET/XVIII/1250
      Nom, qualité: (M.) Bonafous, Alphonse.
      Profession: négociant, Turin (italie).
      Nom, qualité: (M.) Rougemont de Lowenberg, Alexis Jean Edmond.
    - Obligation, emprunt, 7000f., 30 juin 1851; MC/ET/XVIII/1250
      Nom, qualité: (M.) Beaurepaire de, Victor Hippolyte.
      Domicile: Livry (Seine-Saint-Denis).
      Nom: Caisse Generale d'Agriculture.
      Domicile: Paris (Paris) place de la Madeleine, 3
  - Minutes. 1851, juillet - septembre, juillet - septembre 1851; MC/ET/XVIII/1251
    - Procuration rente publique, dépôt, vente de rente etat 5%, 370f., 1er juillet 1851; MC/ET/XVIII/1251
      Nom, qualité: (M.) Ravier, Louis Auguste.
    - Mariage., 1er juillet 1851; MC/ET/XVIII/1251
      Nom, qualité: (M.) David, Louis Marie Nicolas Eugene.
      Profession: procureur de la republique, Paris.
      Domicile: Paris (Paris) rue de Hanovre, 21.
      Nom, qualité: (M.) David, Pierre Francois.
      Nom, qualité: (Mme ou Mlle) Rogeard, Madeleine Amelie.
      Domicile: Paris (Paris) rue Bellechasse, 14.
      Nom, qualité: (M.) Rogeard, Nicolas.
      Domicile: Paris (Paris) rue Bellechasse, 14
    - Procuration substitution rente publique, vente de rente etat 5%, 81f., 2 juillet 1851; MC/ET/XVIII/1251
      Nom, qualité: (M.) Terwangne, Victor.
      Profession: banquier, Liege (belgique).
      Domicile: Liege (belgique).
      Nom, qualité: (M.) Radigues de Chenevieres, Pierre Leopold.
      Domicile: Vyle-et-Tharoul (belgique).
    - Succession, dépôt de pieces., 3 juillet 1851; MC/ET/XVIII/1251
      Domicile: Paris (Paris) rue Saint-Andre, 394
    - Procuration revenus dépôt, recouvrement de dettes., 4 juillet 1851; MC/ET/XVIII/1251
      Nom: Maison de Commerce Dent (john et Willialm).
      Domicile: Worcester (angleterre).
      Nom, qualité: (M.) Saint-Quentin de, Dominique.
      Profession: négociant (ancien).
    - Procuration rente publique dépôt, conversion d'indemnite aux ex-possesseurs d'esclaves., 4 juillet 1851; MC/ET/XVIII/1251
      Nom, qualité: (M.) Bellier de Villentroy, Josephine.
      Nom, qualité: (M.) Tourris de, Joseph.
      Nom, qualité: (M.) Lery, Victor Thomy.
    - Procuration rente publique dépôt, conversion d'indemnite aux ex-possesseurs d'esclaves, 25000f., 4 juillet 1851; MC/ET/XVIII/1251
      Nom, qualité: (M.) Thomas, Augustin.
    - Société, emprunt pour achat de terrain (1752m2) et construction de maison, 900000f, Paris (Paris) rue Rossini, paris, rue de la Grange-Bateliere., 7 juillet 1851; MC/ET/XVIII/1251
      Nom: Compagnie Des Commissaires-Priseurs de Paris.
      Nom: Société Durant Des Aulnois et Derigneres.
    - Liquidation, proces-verbal, reprise apres separation de biens., 7 juillet 1851; MC/ET/XVIII/1251
      Nom, qualité: (Mme ou Mlle) Costalin de, Henriette Adelaide Cecile.
      Domicile: Paris (Paris) rue d'Astorg, 32.
      Relations: séparé(e) de corps de l'intervenant 2.
      Nom, qualité: (M.) Colleville de, Auguste Nicolas Francois.
      Profession: employe au ministère des finances (ancien), Paris.
      Domicile: Madrid (espagne)
    - Procuration acte, prise de possession de succession., 8 juillet 1851; MC/ET/XVIII/1251
      Nom, qualité: (Mme ou Mlle) Behaque de, Valentine.
      Domicile: Paris (Paris) rue du Houssaye, 6.
      Nom, qualité: (M.) Jouffroy-Gonsans de, Jean Octave.
      Nom, qualité: (M.) Leblant, Pierre Andre.
      Profession: avoué (ancien), Paris.
      Domicile: Paris (Paris) rue du Faubourg-Montmartre, 74bis
    - Procuration rente publique, dépôt, vente de rente etat 5%, 56f., 10 juillet 1851; MC/ET/XVIII/1251
      Nom, qualité: (M.) Guttinger, Suzanne.
      Domicile: Zurich (suisse).
    - Quittance, paiement du prix de terrain, 1750m2, 441000f, Paris (Paris) rue Rossini, paris, rue de la Grange-Bateliere., 10 juillet 1851; MC/ET/XVIII/1251
      Nom: Compagnie Des Commissaires Priseurs de Paris
    - Société dépôt de pieces, emprunt pour achat de terrain, 1750m2, 670000f, Paris (Paris) rue Rossini, paris, rue de la Grange-Bateliere., 10 juillet 1851; MC/ET/XVIII/1251
      Domicile: Paris (Paris) rue Saint-Fiacre, 7.
    - Société, deliberation, proces-verbal, extraits de seances de conseil d'administration., 10 juillet 1851; MC/ET/XVIII/1251
      Domicile: Paris (Paris) rue de l'Arcade, 35
    - Procuration rente publique dépôt, conversion en inscription au porteur de rente etat 5%, 7527f., 11 juillet 1851; MC/ET/XVIII/1251
      Nom, qualité: (Mme ou Mlle) Taeymans, Jeanne.
      Domicile: Anvers (belgique).
    - Obligation, emprunt pour paiement d'acompte sur prix de maison, 12000 sur 22000f, Merlerault (le) (Orne)., 12 juillet 1851; MC/ET/XVIII/1251
      Nom, qualité: (M.) Manne de, Jean Louis Edmond.
      Domicile: Paris (Paris) rue des Petits-Champs, 12.
      Nom, qualité: (Mme ou Mlle) Demailly, Amelie Francoise Rosalie.
      Domicile: Paris (Paris) rue du Sentier, 16.
      Nom, qualité: (M.) Radiguet, Achille.
      Domicile: Paris (Paris) rue du Sentier, 16
    - Succession, délivrance de legs., 12 juillet 1851; MC/ET/XVIII/1251
      Nom, qualité: (Mme ou Mlle) Tomeoni, Laurence Hermine.
    - Prorogation, delai de paiement de maison, 120000f, Paris (Paris) rue de la Contrescarpe, 50., 14 juillet 1851; MC/ET/XVIII/1251
      Nom, qualité: (M.) Muller-Soehnee, Frederic Louis.
      Domicile: Paris (Paris) rue du Sentier, 3.
      Nom, qualité: (M.) Gullot, Paul Henri.
      Domicile: Paris (Paris) rue d'Enghien, 24
    - Mainlevee, hypotheque., 15 juillet 1851; MC/ET/XVIII/1251
      Nom, qualité: (M.) Alexandre, Leon Desire.
      Profession: peintre (artiste), Paris.
      Domicile: Paris (Paris) rue des Acacias, 56.
      Nom, qualité: (M.) Corbin de Saint-Marc, Auguste Louis Hippolyte.
      Domicile: Fontainebleau (Seine-et-Marne)
    - Procuration revenus, recouvrement de sommes dues par la ville de Paris pour travaux de maconnerie., 15 juillet 1851; MC/ET/XVIII/1251
      Nom, qualité: (M.) Candas, Fabien Charles.
      Domicile: Paris (Paris) rue Notre-Dame-de-Lorette, 21.
    - Procuration rente publique dépôt, conversion d'indemnite aux ex-possesseurs d'esclaves., 16 juillet 1851; MC/ET/XVIII/1251
      Nom, qualité: (M.) Elisee, Gustave.
      Profession: charpentier, Sainte-Rose (guadeloupe (la)).
      Domicile: Sainte-Rose (guadeloupe).
    - Mariage., 16 juillet 1851; MC/ET/XVIII/1251
      Nom, qualité: (M.) Brule, Jean Alexandre.
      Domicile: Paris (Paris) rue Charlot, 41.
      Domicile: Arron (Eure-et-Loir).
      Nom, qualité: (Mme ou Mlle) Charles, Justine.
      Domicile: Paris (Paris) rue de Paradis, 8.
      Nom, qualité: (M.) Charles, Claude Francois.
      Domicile: Ferte-Bernard (la) (Sarthe)
    - Procuration rente publique decharge dépôt, vente de rente etat 5%, 110f., 16 juillet 1851; MC/ET/XVIII/1251
      Nom, qualité: (Mme ou Mlle) Pelletier, Jeanne Louise.
      Nom, qualité: (M.) Meyer, Gedeon.
      Profession: notaire, Bale (suisse).
    - Testament olographe., 16 juillet 1851; MC/ET/XVIII/1251
      Nom, qualité: (Mme ou Mlle) Lefebvres, Marie Esther.
      Domicile: Paris (Paris) rue Levert, 3.
      Nom, qualité: (M.) Musnier-Desclozeaux, Augustin Charles Marie Maurice.
      Domicile: Paris (Paris) rue Levert, 3
    - Succession, liquidation., 17 juillet 1851; MC/ET/XVIII/1251
    - Procuration rente publique dépôt, vente de rente etat., 17 juillet 1851; MC/ET/XVIII/1251
      Nom, qualité: (M.) Charvilhat, Jean Charles Michel.
      Profession: colonel du onzieme regiment d'artillerie, Toulouse (Haute-Garonne).
      Domicile: Toulouse (Haute-Garonne).
      Nom, qualité: (M.) Verillon, Jacques Jeremie.
      Domicile: Paris (Paris) rue du Cygne, 6
    - Bail, prorogation, 8500f par an, Paris (Paris) rue Vivienne X rue des Filles-St-Thomas., 18 juillet 1851; MC/ET/XVIII/1251
      Nom, qualité: (Mme ou Mlle) Saladin, Charlotte Ariane.
      Domicile: Paris (Paris) rue Roquepine, 21.
      Nom, qualité: (M.) Huber, Jean Marie Salvator Joseph Francois.
      Nom, qualité: (M.) Marchetti, Pierre Antoine.
      Profession: limonadier, Paris.
      Domicile: Paris (Paris) rue Vivienne, 25
    - Obligation, emprunt, 6000g., 19 juillet 1851; MC/ET/XVIII/1251
      Nom, qualité: (Mme ou Mlle) Descamps, Louise Marie Jeanne Josephine.
      Domicile: Paris (Paris) rue Saint-Honore, 354.
      Profession: banquier (ancien), Paris.
    - Depot de pieces, location d'une usine à gaz 11500f par an, Verone (italie)., 19 juillet 1851; MC/ET/XVIII/1251
      Nom, qualité: (M.) Quatremere, Alphonse.
      Profession: liquidateur de la compagnie du gaz, Verone (italie).
      Domicile: Paris (Paris) quai des Grands-Augustins, 55.
      Nom, qualité: (M.) Annebique-Pollet, Louis Joseph.
      Domicile: Armentieres (Nord)